# 金额大的备件是否需作为固定资产处理

提问人：nbcst1970 时间：2015-09-18 10:43:10
向陈版请教一个问题，天然气发电厂的燃机价值1.9亿，按 20 年提折旧，其中燃机的部件动叶单价 1500 万，使用年限约 5 年，请教新购入替换的动叶是否可以直接作为修理费用处理，还是应单独作为固定资产处理？会计和税务处理是否一致？

回答人：chenyiwei
建议采用《企业会计准则第 4 号——固定资产》第五条规定的“部件法”：
第五条 固定资产的各组成部分具有不同使用寿命或者以不同方式为企业提供经济利益，适用不同折旧率或折旧方法的，应当分别将各组成部分确认为单项固定资产。
第二十四条 企业根据本准则第六条的规定，将发生的固定资产后续支出计入固定资产成本的，应当终止确认被替换部分的账面价值。
即动叶单独确认为一项固定资产，按 5 年折旧。 5 年期满替换时，终止确认原先确认的该项固定资产（按处置处理），替换的新动叶重新确认为一项新的固定资产，按 5 年折旧。

提问人：nbcst1970 时间：2015-09-20 08:30:22
非常感谢陈版主。但是我的疑问是，动叶只是一个部件，不能单独发挥作用，是否可以不确认固定资产?替换时作为修理费用直接进入费用？还有按企业所得税法的相关规定，修理费用不到50%可以直接确认为费用，不知我的理解有没有问题？还望不吝指教。谢谢

回答人：chenyiwei
虽然动叶只是一个部件，不能单独发挥作用，但是仍建议单独确认为一项固定资产。否则按你的做法将造成以后年度损益波动较大。
另外税法规定不是会计处理的依据。